臺灣臺北地方法院刑事裁定　
111年度撤緩字第204號
聲  請  人  臺灣臺北地方檢察署檢察官
受  刑  人  蘇世峰




上列聲請人因受刑人妨害性自主案件（本院110年度侵訴字第25
號），聲請撤銷緩刑（111年度執聲字第1771號），本院裁定如
下：
    主  文
乙○○之緩刑宣告撤銷。
    理  由
一、聲請意旨略以：受刑人乙○○因妨害性自主案件，經本院以11
    0年度侵訴字第25號判處應執行有期徒刑6月，緩刑2年，緩
    刑期間付保護管束，並應參加法治教育5場次確定。詎受刑
    人於111年3月23日、同年6月8日、同年9月7日、同年10月5
    日未依規定到場參加身心治療及輔導教育課程，且未依規定
    於同年4月11日、同年5月16日、同年6月6日前往臺北地檢署
    報到，茲依性侵害防治法第21條第4項、保安處分執行法第7
    4條之3第1項規定聲請撤銷緩刑宣告等語。
二、性侵害防治法第20條第1項規定：「［性侵害］加害人有下列
    情形之一，經評估認有施以治療、輔導之必要者，直轄市、
    縣（市）主管機關應命其接受身心治療或輔導教育：…三、
    緩刑。…」第21條第1項規定：「前條加害人有下列情形之一
    者，得處新臺幣一萬元以上五萬元以下罰鍰，並限期命其履
    行：一、經直轄市、縣（市）主管機關通知，無正當理由不
    到場或拒絕接受評估、身心治療或輔導教育者。…」第3項規
    定：「直轄市…主管機關對於…緩刑…之加害人為第一項之處
    分後，應即通知該管地方法院檢察署檢察官」，第4項規定
    ：「地方法院檢察署檢察官…接獲前項通知後，得…向法院…
    聲請撤銷緩刑」。又保安處分執行法第74條之2第2款、第4
    款規定：「受保護管束人在保護管束期間內，應遵守左列事
    項：…二、服從檢察官及執行保護管束者之命令。…四、對於
    身體健康、生活情況及工作環境等，每月至少向執行保護管
    束者報告一次。」第74條之3第1項規定：「受保護管束人違
    反前條各款情形之一，情節重大者，檢察官得聲請撤銷保護
    管束或緩刑之宣告。」所謂「情節重大」，係指受刑人顯有
    履行之可能，而故意不履行、無正當事由拒絕履行或顯有逃
    匿之虞等情事而言。
三、經查：
　㈠受刑人前因妨害性自主案件，經本院以110年度侵訴字第25號
    判決應執行有期徒刑6月，緩刑2年，緩刑期間付保護管束，
    並應參加法治教育5場次，於民國110年10月26日確定，保護
    管束期間2年，至112年10月25日止，有該案判決書、臺灣臺
    北地方檢察署（下稱臺北地檢署）檢察官111年執保字第358
    號執行保護管束指揮書在卷可查（見執聲卷內）。受刑人於
    保護管束期間內，本應服從檢察官及執行保護管束者之命令
    ，並每月至少向執行保護管束者報告一次。
　㈡詎受刑人於111年3月23日、同年6月8日、同年9月7日、同年1
    0月5日未依規定到場參加身心治療及輔導教育課程，亦未按
    規定請假，有臺北市政府衛生局111年3月24日北市衛心字第
    1113011593號函、同局111年6月13日北市衛心字第11130351
    95號函、同局111年6月15日北市衛心字第1113039501號函、
    同局111年6月28日北市衛心字第1113035293號裁處書、同局
    111年9月12日北市衛心字第1113035865號函、同局111年9月
    19日北市衛心字第1113058158號函、同局111年10月6日北市
    衛心字第1113035943號裁處書、同局111年10月11日北市衛
    心字第1113035945號函、性侵害案件違反身心治療或輔導教
    育處遇命令通報單（111年10月5日）、臺北地檢署111年3月
    30日甲○邦謝110執護430字第1119027544號告誡函及送達證
    書、同署111年6月20日甲○邦謝110執護430字第1119053850
    號告誡函及送達證書、同署111年9月16日甲○邦謝110執護43
    0字第1119083613號告誡函及送達證書、同署111年10月12日
    甲○邦謝110執護430字第1119090955號告誡函及送達證書在
    卷可查（見執聲卷內）。
　㈢又受刑人未依規定於111年4月11日、同年5月16日、同年6月6
    日前往臺北地檢署報到，有臺北地檢署111年4月14日甲○邦
    謝110執護430字第1119031533號告誡函及送達證書、同署11
    1年5月19日甲○邦謝110執護430字第1119043469號告誡函及
    送達證書、同署111年6月8日甲○邦謝110執護430字第111904
    9907號告誡函及送達證書在卷可稽（見執聲卷內）。
　㈣受刑人多次無故缺席身心治療及輔導教育課程，屢經通知、
    告誡、裁罰在案，又多次不按期報到，不服從執行保護管束
    者之命令，其違反情節重大，顯見受刑人心存輕慢，全無警
    惕、悔改之跡象，無從期待其能恪遵法令規定而無再犯之虞
    ，顯見原宣告之緩刑已難收預期之效果，確有執行上開刑罰
    之必要。是以，檢察官聲請撤銷本案緩刑宣告，於法有據，
    應予准許。
四、據上論斷，依性侵害防治法第21條第4項、保安處分執行法
    第74條之3第1項，裁定如主文。
中　　華　　民　　國　　111 　年　　12　　月　　9 　　日
　　　　　　　　　刑事第七庭  法　官  王沛元
上正本證明與原本無異。
如不服本裁定，應於裁定送達後5日內向本院提出抗告狀。
                              書記官  洪紹甄
中　　華　　民　　國　　111 　年　　12　　月　　12　　日